臺灣基隆地方法院基隆簡易庭民事判決
111年度基簡字第379號
原      告  基隆市山海觀公寓大廈管理委員會

法定代理人  陳謹琳  
訴訟代理人  洪晙杰  
            游晉觀  
被      告  陳頌文  



兼
訴訟代理人  陳志誠  



上列當事人間請求給付管理費事件，本院於民國111年6月22日言
詞辯論終結，判決如下：
    主  文
被告陳志誠應給付原告新臺幣參萬壹仟柒佰零伍元，及自民國一
百一十一年三月三十一日起至清償日止，按年息百分之十計算之
利息。
被告陳頌文應給付原告新臺幣壹萬零參佰參拾元，及自民國一百
一十一年三月三十一日起至清償日止，按年息百分之十計算之利
息。
原告其餘之訴駁回。
訴訟費用新臺幣貳仟陸佰伍拾元，其中新臺幣肆佰伍拾柒元由被
告陳志誠負擔，另其中新臺幣肆佰伍拾柒元由被告陳頌文負擔，
餘由原告負擔。
本判決得假執行；但被告陳志誠、陳頌文如分別以新臺幣參萬壹
仟柒佰零伍元、新臺幣壹萬零參佰參拾元為原告預供擔保，得免
為假執行。
原告其餘假執行之聲請駁回。
    事實及理由
一、原告起訴主張：
(一)原告為基隆市山海觀公寓大廈(下稱系爭社區)依法成立並經
    向主管機關報備之管理委員會，依系爭社區住戶規約及區分
    所有權人會議決議，各區分所有權人應依房屋坪數按月繳納
    社區管理費，有停車位者，另應按車位數繳納新臺幣(下同)
    200元之清潔費，倘有遲延繳交者，並應按年息10%計付遲延
    利息。又系爭社區管理費調整費用前以每坪25元計算，嗣經
    第8屆第1次區分所有權人會議決議，自民國108年9月1日起
    調整費用，每坪增收管理費5元、專款專用公共基金10元，
    合計每坪增收15元；另前開公共基金部分自110年9月起已不
    再向區分所有權人收取。
(二)被告陳志誠係系爭社區內門牌號碼基隆市○○區○○街000號16
    樓、137號14樓、141號13樓、145號10樓、83號12樓、63號5
    樓(依序為基隆市中正區長潭段5325、5025、5054、5081、4
    659、4510建號建物，下分別稱系爭171號16樓、137號14樓
    、141號13樓、145號10樓、83號12樓、63號5樓房屋)之區分
    所有權人，房屋坪數依序為25.67坪、34.45坪、34.8坪、21
    .87坪、35.06坪、39.5坪，其中系爭137號14樓、145號10樓
    、83號12樓均附有停車位，各須收取200元管理費，是原告
    自108年9月起就前開房屋每月應繳納管理費依序為770元、1
    ,234元、1,044元、856元、1,252元、1,185元【計算式：25
    .67坪×30元＝770元；34.45坪×30元＋200元＝1,234元；34.8坪
    ×30元＝1,044元；21.87坪×30元＋200元＝856元；35.06坪×30
    元＋200元＝1,252元；39.5坪×30元＝1, 185元，元以下四捨五
    入，下同】、公共基金257元、345元、348元、219元、351
    元、395元【計算式：25.67坪×10元＝257元；34.45坪×10元＝
    345元；34.8坪×10元＝348元；21.87坪×10元＝219元；35.06
    坪×10元＝351元；39.5坪×10元＝395元】，而被告陳志誠自10
    9年3月起至111年1月間，就前開房屋均積欠23期管理費暨18
    期公共基金，分別積欠22,336元、34,592元、30,276元、23
    ,630元、35,114元、34,365元【計算式：770元×23期＋257×1
    8期＝22,336元；1,234元×23期＋345×18期＝34,592元；1,044
    元×23期＋348×18期＝30,276元；856元×23期＋219×18期＝23,63
    0元；1,252元×23期＋351×18期＝35,114元；1,185元×23期＋39
    5×18期＝34,365元】，合計180,313元之管理費暨公共基金未
    繳納。
(三)被告陳頌文係系爭社區內門牌號碼基隆市○○區○○街000號14
    樓、166號16樓(分別為基隆市○○區○○段0000○0000○號建物，
    下分別稱系爭141號14樓、166號16樓房屋，下與系爭171號1
    6樓、137號14樓、141號13樓、145號10樓、83號12樓、63號
    5樓房屋合稱系爭房屋)之區分所有權人，房屋坪數分別為34
    .8坪、34.06坪，自108年9月起就前開房屋每月應繳納管理
    費分別為1,044元、1,022元【計算式：34.8坪×30元＝1,044
    元；34.06坪×30元＝1,022元】、公共基金348元、341元【計
    算式：34.8坪×10元＝348元；34.06坪×10元＝341元】，而被
    告陳頌文自109年3月起至111年1月間，就前開房屋均積欠23
    期管理費暨18期公共基金，分別積欠30,276元、29,644元【
    計算式：1,044元×23期＋348×18期＝30,276元；1,022元×23期
    ＋341×18期＝29,644元】，合計59,920元之管理費暨公共基金
    未繳納。
(四)上開管理費屢經原告催討無果，爰依社區規約及公寓大廈管
    理條例之規定，請求被告等給付上開管理費等語，並聲明：
  1.被告陳志誠應給付原告180,313元，及自起訴狀繕本送達翌
    日起至清償日止，按年息10%計算之利息。
  2.被告陳頌文應給付原告59,920元，及自起訴狀繕本送達翌日
    起至清償日止，按年息10%計算之利息。
  3.另陳明願供擔保聲請宣告假執行。
二、被告等則均聲明請求駁回原告之訴，並陳明如受不利判決，
    願供擔保免為假執行，其等答辯略以：
　　被告等前所積欠系爭房屋108年9月至110年8月之管理費暨公
    共基金之總金額為263,885元(被告陳志誠部分為198,144元
    、被告陳頌文部分為65,671元)，業經兩造以總金額264,264
    元，自110年9月1日起至112年4月1日止，以每2個月為1期，
    分12期，每期清償22,022元之條件達成和解，被告等並已交
    付發票日分別為110年9月1日、110年11月1日、111年1月1日
    、111年3月1日、111年5月1日、111年7月1日、111年9月1日
    ，面額均為22,022元之支票予原告，其中已屆期之支票亦已
    兌現，故原告自不得再向被告等請求109年3月至110年8月間
    之管理費暨公共基金；另被告等固尚積欠系爭房屋110年9月
    至111年1月間之管理費未清償，惟系爭社區自110年9月起已
    不再收取公共基金，原告自亦不得向被告等請求自110年9月
    起之公共基金。
三、經查，原告為系爭社區依法成立並經向主管機關報備之管理
    委員會，依系爭社區住戶規約及區分所有權人會議決議，各
    區分所有權人應依房屋坪數按月繳納社區管理費，有停車位
    者，另應按車位數繳納200元之清潔費，倘有遲延繳交者，
    並應按年息10%計付遲延利息；又系爭社區管理費調整費用
    前以每坪25元計算，嗣經第8屆第1次區分所有權人會議決議
    ，自民國108年9月1日起調整費用，每坪增收管理費5元、專
    款專用公共基金10元，合計每坪增收15元；另前開公共基金
    部分自110年9月起已不再收取；再被告陳志誠係系爭社區內
    系爭171號16樓、137號14樓、141號13樓、145號10樓、83號
    12樓、63號5樓房屋之區分所有權人，房屋坪數依序為25.67
    坪、34.45坪、34.8坪、21.87坪、35.06坪、39.5坪，其中
    系爭137號14樓、145號10樓、83號12樓均附有停車位，各須
    收取200元管理費，自108年9月起就前開房屋每月應繳納管
    理費依序為770元、1,234元、1,044元、856元、1,252元、1
    ,185元；被告陳頌文則係系爭社區內系爭141號14樓、166號
    16樓房屋之區分所有權人，房屋坪數分別為34.8坪、34.06
    坪，自108年9月起就前開房屋每月應繳納管理費分別為1,04
    4元、1,022元；而被告等前所積欠系爭房屋108年9月至110
    年8月之管理費暨公共基金之總金額為263,885元(被告陳志
    誠部分為198,144元、被告陳頌文部分為65,671元)，業經兩
    造以總金額264,264元，自110年9月1日起至112年4月1日止
    ，以每2個月為1期，分12期，每期清償22,022元之條件達成
    和解，被告等並已交付發票日分別為110年9月1日、110年11
    月1日、111年1月1日、111年3月1日、111年5月1日、111年7
    月1日、111年9月1日，面額均為22,022元之支票予原告，其
    中已屆期之支票亦已兌現等事實，有原告提出之公寓大廈管
    理組織報備證明、基隆市中正區公所同意備查函、基隆市山
    海觀公寓大廈區分所有權人第2屆第2次會議會議記錄、第8
    屆第1次定期區分所有權人會議紀錄(重新召集)、社區規約
    節本及被告提出之管理費收據、支票等件影本為證，並有基
    隆市地政事務所以111年3月17日基地所資字第1110101315號
    函附系爭房屋之建物登記公務用謄本附卷可稽，且為兩造所
    不爭執，應堪信為真實。
四、按區分所有權人或住戶積欠應繳納之公共基金或應分擔或其
    他應負擔之費用已逾二期或達相當金額，經定相當期間催告
    仍不給付者，管理負責人或管理委員會得訴請法院命其給付
    應繳之金額及遲延利息，公寓大廈管理條例第21條定有明文
    。本件被告等既積欠系爭房屋110年9月至111年1月間之管理
    費迄未清償，則原告請求被告陳志誠、陳頌文分別給付前開
    期間共5期之管理費合計31,705元【計算式：(770元＋1,234
    元＋1,044元＋856元＋1,252元＋1,185元)×5期＝31,705元】、10
    ,330元【計算式：(1,044元＋1,022元)×5期＝10,330元】，即
    屬有據。至原告雖請求被告等尚應給付系爭房屋109年3月至
    110年8月間之管理費暨公共基金及110年9月起之公共基金云
    云，惟查，原告既不爭執其已與被告等就系爭房屋108年9月
    至110年8月之管理費暨公共基金達成和解，被告等並有對其
    已清償屆期之和解債務，其餘和解債務則尚未屆期，且自11
    0年9月起已不再向區分所有權人收取公共基金等情(見本院1
    11年6月9日言詞辯論筆錄)，則原告此部分之請求，自屬無
    據。從而，原告依公寓大廈管理條例及系爭社區住戶規約之
    法律關係，請求被告陳志誠、陳頌文分別給付31,705元、10
    ,330元，及均自起訴狀繕本送達被告等之翌日即111年3月31
    日起至清償日止，按年息10%計算之利息，為有理由，應予
    准許，其逾此範圍之請求，則無理由，應予駁回。
五、本件訴訟費用2,650元(即第一審裁判費)，由兩造依勝敗比
    例負擔。
六、本件原告勝訴部分係民事訴訟法第427條第1項所定之標的金
    額50萬元以下之財產權訴訟，就被告敗訴部分，應依職權宣
    告假執行。又被告等均陳明願供擔保，聲請宣告免為假執行
    ，經核尚無不合，爰酌定相當之擔保金額准許之。至原告敗
    訴部分，其假執行之聲請已失所附麗，爰併予駁回之。
七、據上論結，本件原告之訴為一部有理由，一部無理由，依民
    事訴訟法第436條第2項、第389條第1項第3款、第392條第2
    項，判決如主文。
中　　華　　民　　國　　111 　年　　6 　　月　　23　　日
                  基隆簡易庭法  官  姚貴美
以上正本係照原本作成。
對於本件判決如有不服，應於收受送達後20日內向本院提出上訴
書狀，上訴於本院合議庭，並按他造當事人之人數附具繕本。如
委任律師提起上訴者，應一併繳納上訴審裁判費。 
中　　華　　民　　國　　111 　年　　6 　　月　　23　　日
                            書記官　陳彥端